【裁判字號】    92,交聲更,11
【裁判日期】    920807
【裁判案由】    違反道路交通管理處罰條例聲明異議
【裁判全文】
臺灣臺北地方法院交通事件裁定                    九十二年度交聲更字第一一號
    原處分機關  台北市交通事件裁決所
    異  議  人
    即受處分人  甲○    男  五十五歲（民國三十七年七月二十七日生）
右列受處分人因違反道路交通管理處罰條例案件，對於台北市交通事件裁決所中華民
國九十一年五月八日所為之處分（原處分案號：北市裁三字第駕裁二二─Ｃ0000
0000號），聲明異議，經本院以九十一年度交聲字第六七四號裁定異議駁回後，
受處分人不服提起抗告，經臺灣高等法院以九十一年度交抗字第九○一號裁定撤銷發
回本院，本院更為裁定如左：
    主  文
異議駁回。
    理  由
一、按汽車駕駛人駕駛汽車，應遵守道路交通標誌、標線、號誌之指示，並服從執行
    交通勤務之警察或依法令執行指揮交通及交通稽查任務人員之指揮，道路交通安
    全規則第九十條定有明文。而道路交通標誌標線號誌設置規則第二百零六條第五
    款第一目關於「圓形紅燈」之行車管制號誌，亦明確規定車輛面對圓形紅燈禁止
    通行，不得超越停止線或進入路口。故汽車駕駛人，駕車行經有燈光號誌管制之
    交岔路口闖紅燈者，處新臺幣（下同）一千八百元以上五千四百元以下罰鍰，並
    記違規點數三點，道路交通管理處罰條例第五十三條及第六十三條第一項第三款
    分別定有明文。又違反前開道路交通管理事件之行為人，未依規定自動繳納罰鍰
    ，或未依規定到案聽候裁決，逾越應到案期限三十日以上者，小型車應依違反道
    路交通管理事件統一裁罰基準及處理細則第四十四條第一項及依該處理細則所訂
    之違反道路交通管理事件統一裁罰基準表之規定，依最高額裁處罰鍰五千四百元
    ，並記違規點數三點。
二、本件異議人即受處分人甲○駕駛其所有車牌號碼ＥＷ─二○八八號自用小客車，
    於民國九十年九月二十六日上午八時五十五分許，行經有行車管制號誌之台北縣
    中和市○○路、興南路口，經臺北縣警察局中和分局警備隊員警當場攔停舉發有
    「闖紅燈（紅燈右轉）」之違規行為而掣單舉發，嗣受處分人未於舉發通知單上
    所載應到案日期即九十年十月十一日前向原處分機關自動繳納罰鍰或到案聽候裁
    決，迄九十一年一月二十二日逾越應到案日期三十日以上始提出申訴，原處分機
    關函請原舉發機關調查結果，仍認受處分人有前揭違規行為，乃依道路交通管理
    處罰條例第五十三條（贅載第一項）、第六十三條第一項第三款（漏載第三款）
    及違反道路交通管理事件統一裁罰基準及處理細則所訂之違反道路交通管理事件
    統一裁罰基準表之規定，裁處受處分人罰鍰五千四百元，並記違規點數三點。
三、訊據受處分人甲○固不否認其有駕駛前述車號自用小客車於右揭時地經警攔停當
    場舉發之事實，惟矢口否認有何違反道路交通管理處罰條例第五十三條之違規行
    為，辯稱：伊駕車右轉時，號誌尚未轉為紅燈，仍為綠燈，在伊停車讓伊太太下
    車再往前行直走，始被員警攔停，且伊當時並未簽收舉發違規通知單，沒有故意
    不在到案日期前提出申訴等語。惟查：本件受處分人確有於右揭時地駕駛前述車
    號汽車紅燈右轉之違規行為，業經當場舉發員警蕭昆豪到庭結證甚詳，有本院九
    十二年六月十六日筆錄在卷足稽，並有員警蕭昆豪、受處分人當庭所繪現場圖、
    所拍照片各三張在卷可稽，且舉發員警蕭昆豪當時所站位置，可以看到興南路口
    同步顯示之紅綠燈燈號等情，為受處分人所不爭執（見本院九十二年七月二十八
    日筆錄第二頁），足見受處分人駕駛前述車號汽車行經行經有燈光號誌管制之興
    南路口右轉景新路時，確有紅燈右轉之闖紅燈違規行為。雖受處分人以前情置辯
    ，然依受處分人所提照片第二張及其說明（見本院卷）觀之，縱認受處分人曾經
    停車讓其太太下車，但其停車之位置，仍在興南路上之藍色鐵捲門前（參見前開
    第二張照片），尚未轉進景新路內，不惟與其前開所辯：「右轉後停車」讓伊太
    太下車「再往前直走」云云，不相符合，並見前開證人蕭昆豪到庭所證：受處分
    人紅燈右轉，沒有停車前進等語，確係實情；又受處分人經警攔停後，確有於舉
    發違規通知單內簽名收受該舉發違規通知單之事實，有原處分機關九十二年四月
    三十日北市裁四字第○九二三六○○二二○○號函附該舉發違規通知單第二、三
    聯正本附卷可查（見本院卷），該通知單上「收受通知聯者簽章」欄內所簽受處
    分人「甲○」字樣，核與其九十一年七月二十三日、九十二年六月十六日、七月
    二十八日到庭時所簽其本人「甲○」姓名之筆跡相符，有各該筆錄（見本院九十
    一年度交聲字第六七四號卷第二十六頁及本院前開筆錄第五頁、第三頁）在卷可
    資比對，受處分人猶辯稱：伊當時並未簽收舉發違規通知單云云，顯不足採，且
    依其對該舉發違規通知單有無簽收之否認情節顯不足採觀之，足見受處分人對過
    往之事，確有記憶不清之處，較之前開員警蕭昆豪指證：受處分人確有紅燈右轉
    之情節明確，顯然證人蕭昆豪到庭證述情節為可採，受處分人所辯：伊無紅燈右
    轉之違規行為云云，不足採信。從而，本件事證明確，受處分人確有駕駛前述車
    號汽車行經有燈光號誌管制之交岔路口紅燈右轉之違規行為。
四，綜前所述，受處分人既有駕駛汽車行經有燈光號誌管制之交岔路口闖紅燈之違規
    行為，且未於舉發通知單上所載九十年十月十一日應到案日期前向原處分機關自
    動繳納罰鍰或到案聽候裁決，迄九十一年一月二十二日逾越應到案日期三十日以
    上始提出申訴，有卷附交通違規案件陳述書一紙（見本院前審卷第十七頁）在卷
    足稽，原處分機關乃依道路交通管理處罰條例第五十三條、第六十三條第一項第
    三款及違反道路交通管理事件統一裁罰基準表之規定，依最高額裁處受處分人罰
    鍰五千四百元，並記違規點數三點，核無違誤，本件受處分人之異議，為無理由
    ，自應將其異議駁回。
據上論斷，應依道路交通案件處理辦法第十九條，裁定如主文。
中      華      民      國    九十二    年      八      月      七      日
                                    臺灣臺北地方法院交通法庭
                                        法  官  劉  台  安
右正本證明與原本無異
如不服本裁定應於送達後五日內向本院提出抗告狀
                                        書記官  張  汝  琪
中      華      民      國      九十二      年      八    月    十一    日


司法院資訊處製作；財團法人民間司法改革基金會備份。
